最　高　行　政　法　院　裁　定
                                     100年度裁字第2576號
上  訴  人　張素媛
訴訟代理人　簡坤山　律師
被 上訴 人　財政部臺灣省北區國稅局
代　表　人　吳自心
上列當事人間贈與稅事件，上訴人對於中華民國100年7月26日臺
北高等行政法院100年度訴字第668號判決，提起上訴，本院裁定
如下：
　　主  文
上訴駁回。
上訴審訴訟費用由上訴人負擔。
　　理  由
一、按對於高等行政法院判決之上訴，非以其違背法令為理由，
    不得為之，行政訴訟法第242條定有明文。依同法第243條第
    1項規定，判決不適用法規或適用不當者，為違背法令；依
    同法第243條第2項規定，判決有該條項所列各款情形之一者
    ，為當然違背法令。又提起上訴，應以上訴狀表明上訴理由
    並應添具關於上訴理由之必要證據，復為同法第244條第1項
    第4款及第2項所明定。且依同法第307條之1準用民事訴訟法
    第470條第2項第1款、第2款規定，上訴理由應表明原判決所
    違背之法令及其具體內容，暨依訴訟資料合於該違背法令之
    具體事實。是當事人提起上訴，如以原判決有不適用法規或
    適用不當為理由時，其上訴狀應有具體之指摘，並揭示該法
    規之條項或其內容；如以原判決有行政訴訟法第243條第2項
    所列各款情形為理由時，其上訴狀應揭示合於該條款之具體
    事實。上訴狀或理由書如未依上述方法表明，或其所表明者
    顯與上開法條規定之違背法令情形不相合時，即難認為已合
    法表明上訴理由，其上訴自非合法。
二、緣上訴人之父張明慶於民國95年1月15日死亡，生前於94年2
    月15日及9月14日分別贈與其所有坐落宜蘭縣員山鄉○○段6
    72、671地號土地予其子張秀偉，並於94年3月1日及9月26日
    申報贈與稅，經被上訴人以前揭土地核符遺產及贈與稅法第
    20條第5款農地免稅規定，分別於94年3月2日、9月27日掣發
    贈與稅不計入贈與總額證明書，並列管5年在案。嗣被上訴
    人經宜蘭縣政府地方稅務局以98年5月7日宜稅土字第098001
    3604號函通報前揭土地於列管期限內經臺灣宜蘭地方法院拍
    賣，乃依遺產及贈與稅法第20條第5款規定追繳贈與稅分別
    為新臺幣177,954元及346,610元；因納稅義務人張明慶已歿
    ，復依稅捐稽徵法第14條規定及司法院釋字第622號解釋意
    旨，以張明慶之繼承人張呂美春、張秀偉及上訴人等3人為
    代繳義務人發單補徵，因代繳義務人於繳納期間屆滿30日後
    仍未繳納，被上訴人復於99年9月30日將該2筆稅捐移送法務
    部行政執行署宜蘭行政執行處強制執行。上訴人乃於99年11
    月4日申請依98年1月21日修正後遺產及贈與稅法第7條第1項
    第3款規定，改以該贈與案受贈人張秀偉為納稅義務人，經
    被上訴人以99年11月11日北區國稅宜縣一字第0991014596號
    函（下稱原處分），否准其申請。上訴人不服，循序提起行
    政訴訟，經原審法院判決駁回後，提起本件上訴。
三、上訴意旨雖主張：依新修正遺產及贈與稅法第7條第1項第3
    款規定，應向受贈人張秀偉（繼承人之一）追繳贈與稅，不
    應列全體繼承人為贈與稅之代繳義務人；且依前開條文及司
    法院釋字第622號解釋意旨，均係以贈與人死亡時作為贈與
    稅納稅義務人之認定基準，並未限制贈與行為發生日期及被
    繼承人死亡日期均發生於98年1月23日以後始有適用，是原
    判決認定無前開條文之適用，構成判決違背法令；再依中央
    法規標準法第18條前段規定，上訴人自得主張適用第7條第1
    項第3款規定改列受贈人張秀偉為納稅義務人；另依遺產及
    贈與稅法第20條第1項第5款規定，其係以「受贈人自受贈之
    日起5年內，未將該土地繼續作農業使用」作為追繳贈與人
    應納贈與稅之停止條件，故於條件未成就前，應不發生贈與
    稅之情事，是贈與稅捐債務並未成立，而系爭土地係於被繼
    承人死亡後，始發生贈與稅捐債務，而非贈與時即負有贈與
    稅捐債務，原判決認定贈與時，被繼承人即負有繳納贈與稅
    義務，亦構成判決適用法規不當之違背法令，是於98年1月
    21日遺產及贈與稅法第7條第1項第3款規定修正後，自不得
    再依稅捐稽徵法第14條之規定發單課徵贈與稅等語。然原判
    決已就本件上訴人依98年1月21日修正後遺產及贈與稅法第7
    條第1項第3款規定，申請改以該贈與案受贈人張秀偉為納稅
    義務人，經被上訴人所屬宜蘭縣分局以原處分否准其申請，
    有無違誤及有無中央法規標準法第18條規定之適用等重要爭
    點，詳述其判斷之理由，並就上訴人之主張，何以不足採，
    分別予以指駁甚明。經核上訴意旨無非重述其在原審主張之
    歧異見解，對原審認定事實及適用法律之職權行使，指摘為
    不當，核與所謂原判決「違背法令」之情形顯不相當，難認
    對原判決之如何違背法令已有具體之指摘。依首開規定及說
    明，應認其上訴為不合法。
四、依行政訴訟法第249條第1項前段、第104條、民事訴訟法第9
    5條、第78條，裁定如主文。
中　　華　　民　　國　　100　 年　　10　　月　　27　　日
                    最高行政法院第四庭
                        審判長法官　藍　獻　林
                              法官　廖　宏　明
                              法官　林　文　舟
                              法官　胡　國　棟
                              法官　林　玫　君

以  上  正  本  證  明  與  原  本  無  異
中　　華　　民　　國　　100　 年　　10　　月　　31　　日
　　　　　　　　　　　　　　　書記官　邱　彰　德